

Rafael Manzano Medina

DESARROLLADOR DE ANDROID

CONTACTO



673980439



rafamanzanomedina@gmail.



https://www.linkedin.com/in/rafaelmanzanomedina/

HABILIDADES

- Liderazgo
- Git
- MVVM
- Kotlin
- Java
- Android Studio
- Trabajo en equipo

EDUCACIÓN

- Grado Supeior de Desarrollo en Aplicaciones Multiplataforma
- Grado Medio Sistemas
 Microinformáticos y Redes

ACERCA DE MÍ

Mi nombre es Rafael, tengo 29 años y vivo en Carmona (un pueblo de Sevilla). Soy papá de un pequeño de 2 años, Lucas, que es mi felicidad diaria.

Desde muy pequeño he estado muy interesado en las nuevas tecnologías, lo cual me ha llevado a dedicar mucho tiempo y esfuerzo en investigar y aprender por mi cuenta todo lo relacionado con ellas. Este hecho desembocó finalmente en que estudiase el Grado Superior de Desarrollo para Aplicaciones y Multiplataformas. Y ahora, tras casi 5 años de carrera profesional, sigo teniendo la misma motivación y las mismas ganas que antes por hacer y seguir creciendo en lo que me apasiona.

EXPERIENCIA LABORAL

Desarollador Senior de Android

KnowMadMood Agosto 2022 - Presente

Mantenimiento funcional del desarrollo de apps con la Libreria de Leanback (Android TV) con el lenguaje de programación Kotlin

• Desarollador de Android

Pleuxs Tech Marzo 2022 - Agosto 2022

Mantenimiento funcional y creación pruebas unitarias del desarrollo de apps con Kotlin

Desarollador de Android

Alten Junio 2020 - Marzo 2022

Realizando apps para teléfonos Android usando el lenguaje Kotlin, usando la tecnología MVVM y herramientas como Git y usando la metodología Scrum